# 关于在建工程转固的问题

提问人：蒋桔 时间：2015-12-29 10:59:09
某公司的二路电力系统，当年已经全部建好可以使用，但由于供电局一直不给供电（暂时不知道原因），所以无法使用，一部分的设备接入了厂里自己发的低压电，另一部分设备由于没有供电一直是闲置的。 想请教一下，这种情况，该系统是否应该结转固定资产？ 我查了一下，结转固定资产的几个条件： (一) 符合资本化条件的资产的实体建造(包括安装)或者生产工作已经全部完成或者实质上已经完成。
(二) 所购建或者生产的符合资本化条件的资产与设计要求、合同规定或者生产要求基本相符，即使有极个别与设计、合同或者生产要求不相符的地方，也不影响其正常使用或销售。
(三) 继续发生在所购建或生产的符合资本化条件的资产上支出的金额很少或者几乎不再
发生。 按照这个说法，应当是即便没有使用，该系统也已经达到了预定可使用状态，是
否可以依据这个结转固定资产？结转了之后呢？是否要做为闲置固定资产处置？
还有一个问题，就是企业前几年新建了几栋楼房，包括了办公楼和餐饮中心等，目前办公楼已经建好并开始正常使用了，但在另一栋的餐饮中心并没有建好。 企业在对这些工程进行核算的时候，由于许多合同是一起签订的大合同，就没有分开核算，目前无法区分办公楼与餐饮中心的价值。 像这种情况，应该要将办公楼转固，但办公楼的价值该如何确定？

回答人：chenyiwei
1 、是否达到预定可使用状态，主要是对资产本身技术状态的判断。已经建造完成但因为外部条件限制暂时不能投入使用的资产，也应当认为达到了预定可使用状态。 2 、对于办公楼的暂估转固，建议根据当初该办公楼的概算、预算等资料合理估计其成本，按最佳估计数予以暂估转固，并开始计提折旧。